最高法院民事裁定　　　　　　　一○○年度台抗字第八五九號
再 抗告 人　太欣半導體股份有限公司
法定代理人　王國肇
代　理　人　張　靜律師　
上列再抗告人因與 Microchip Technology Incorporated（即美
商微晶片科技公司）間聲請假扣押事件，對於中華民國一○○年
七月二十六日台灣高等法院更審裁定（一○○年度智抗更(一)字第
一號），提起再抗告，本院裁定如下：
    主  文
再抗告駁回。                                            
再抗告訴訟費用由再抗告人負擔。
    理  由
本件相對人為保全其對再抗告人之請求，聲請台灣台北地方法院
（下稱台北地院）裁定准其供擔保後，就再抗告人之財產在新台
幣（以下除標明美金者外均同）八千九百零一萬四千八百九十元
範圍內為假扣押，再抗告人提起抗告，原法院廢棄第一審裁定並
駁回相對人假扣押之聲請，相對人不服提起再抗告，經本院裁定
發回後，原法院以：相對人主張再抗告人前於民國八十一年間意
圖銷售而擅自重製伊享有著作權之PIC16C5X系列微控制晶片內電
腦程式（下稱系爭微程式），經伊提出告訴後，兩造簽訂和解合
約書（下稱系爭合約）。詎相對人再次侵害伊就系爭微程式之著
作權，應依系爭合約第八．二條約定賠償伊美金五百七十八萬元
，且再抗告人資產減少、負債增加，恐有日後不能執行或甚難執
行之虞等情，提出台北地院檢察署檢察官八十一年度偵字第二五
三○五號、八十四年度偵字第二五一八七號起訴書、系爭合約書
、再抗告人出具之道歉函、台北地院八十五年度訴字第一六五○
號刑事判決、原法院八十八年度上訴字第一九三七號、九十三年
度上更(一)字第二七五號、九十五年度上更(二)字第六○四號刑事判
決、智慧財產法院九十八年度刑智上更(三)字第三○號刑事判決、
本院九十三年度台上字第二二二八號、九十五年度台上字第四三
八六號、九十八年度台上字第三○九八號刑事判決、台北地院八
十八年度訴字第二二八八號民事判決、再抗告人九十八年度年報
等證據，已釋明其請求及假扣押之原因。至債權人本案債權是否
確實存在，系爭著作權刑事訴訟是否確定，非假扣押程序所應審
究。原法院因而維持第一審所為准許假扣押之裁定，經核於法並
無違誤。再抗告意旨指摘原裁定不當，聲明廢棄，非有理由。
據上論結，本件再抗告為無理由。依民事訴訟法第四百九十五條
之一第二項、第四百八十一條、第四百四十九條第一項、第九十
五條、第七十八條，裁定如主文。
中    華    民    國  一○○  年    十    月  二十七  日
                      最高法院民事第四庭
                          審判長法官  劉  福  來  
                                法官  陳  國  禎  
                                法官  陳  重  瑜  
                                法官  盧  彥  如  
                                法官  魏  大  喨  
本件正本證明與原本無異
                                      書  記  官  
中    華    民    國  一○○  年   十一   月    八    日
                                                     m